臺灣高等法院臺南分院刑事裁定
111年度上訴字第597號
上  訴  人  
即  被  告  梁家豪


選任辯護人  楊鵬遠律師(法扶律師)
上  訴  人  
即  被  告  林宗閔



指定辯護人  戴榮聖律師
被      告  林呈祐


選任辯護人  黃逸柔律師(法扶律師)
上列被告等因殺人等案件，本院裁定如下：
    主  文
梁家豪自民國111年9月10日起延長限制出境、出海捌月。
林宗閔自民國111年9月11日起延長限制出境、出海捌月。
林呈祐自民國111年9月14日起延長限制出境、出海捌月。
    理  由
一、按刑事訴訟法第93條之2第1項規定：「被告犯罪嫌疑重大，
    而有下列各款情形之一者，必要時檢察官或法官得逕行限制
    出境、出海。但所犯係最重本刑為拘役或專科罰金之案件，
    不得逕行限制之：一、無一定之住、居所者。二、有相當理
    由足認有逃亡之虞者。三、有相當理由足認有湮滅、偽造、
    變造證據或勾串共犯或證人之虞者」，另第93條之3第2項後
    段：「審判中限制出境、出海每次不得逾8月，犯最重本刑
    為有期徒刑10年以下之罪者，累計不得逾5年；其餘之罪，
    累計不得逾10年」。
二、上訴人即被告梁家豪、林宗閔、林呈祐因犯刑法第150條第2
    項第1款、第1項後段意圖供行使之用而攜帶兇器在公眾得出
    入場所聚集3人以上下手實施強暴罪、同法第271條第1項殺
    人罪嫌為檢察官提起公訴，原遭法院羈押，其後經原審法院
    於111年1月10日裁定，分別以新臺幣(下同)30萬元、25萬元
    、30萬元具保，並限制出境、出海，復通知內政部移民署、
    行政院海洋委員會海巡署偵防分署，限制其出境、出海。嗣
    原審審理後，於111年3月10日以110年度重訴字第21號判決
    ，認被告3人均犯刑法第150條第2項第1款、第1項後段意圖
    供行使之用而攜帶兇器在公眾得出入場所聚集3人以上下手
    實施強暴罪、同法第277條第2項前段傷害致人於死罪，均判
    處被告梁家豪、林宗閔有期徒刑8年6月；判處被告林呈祐有
    期徒刑9年，有各該訊問筆錄、裁定書、判決書、臺灣臺南
    地方法院111年1月12日南院武刑張110重訴21字第111000161
    2號、第1110001721號函、111年1月17日南院武刑張110重訴
    21字第1110002375號函在卷可參。
三、茲被告梁家豪前開限制出境、出海期間將於111年9月9日屆
    滿；被告林宗閔前開限制出境、出海期間將於111年9月10日
    屆滿；被告林呈祐前開限制出境、出海期間將於111年9月13
    日屆滿，本院給予被告3人及其辯護人陳述意見之機會後，
    其等均表示對限制出境、出海無意見（見本院卷第410至414
    頁)，再審酌被告梁家豪、林宗閔均否認犯行，然依被告2人
    及在場共犯之相關供述，與卷內非供述證據，足認被告2人
    涉犯刑法第150條第2項第1款、第1項後段及同法第277條第2
    項前段傷害致死罪嫌，犯罪嫌疑重大，且原審判決被告梁家
    豪、林宗閔所涉犯傷害致死罪，係最輕本刑7年以上有期徒
    刑之重罪；被告林呈祐雖坦承刑法第150條第2項第1款、第1
    項後段及同法第277條第2項前段傷害致死罪犯行，且有卷內
    相關供述及非供述證據可證，犯罪嫌疑重大，所涉犯之刑法
    第277條第2項前段傷害致死罪為最輕本刑7年以上有期徒刑
    之重罪，更何況本案檢察官亦提起上訴，指摘原判決認定被
    告3人係犯傷害致死罪有違誤，主張被告3人應係犯殺人罪，
    而殺人罪責係最輕法定本刑10年以上有期徒刑之重罪，被告
    3人復經原審判處上開重刑，考量重罪伴隨逃亡之高度可能
    ，及不甘受罰之人性，有相當理由足認被告3人有逃亡之虞
    。另被告3人雖已分別出具上述保證金，因本案尚未判決確
    定，為確保後續之審判或判決確定後刑罰執行程序得以順利
    進行，參酌本案訴訟進行程度，被告3人與其他共犯將被害
    人毆打致死之犯罪手段、情節等情，其等犯罪所生危害甚為
    重大，兼衡國家刑事司法權之有效行使、社會秩序及公共利
    益、被告3人人身自由及防禦權受限制程度等因素，認雖無
    羈押被告3人之必要，但仍有限制出境、出海之必要性，裁
    定被告梁家豪自111年9月10日起、被告林宗閔自111年9月11
    日起、被告林呈祐自111年9月14日起均限制出境、出海8月
    。
四、依刑事訴訟法第93條之3，裁定如主文。　　　　　　
中　　華　　民　　國　　111 　年　　8 　　月　　31　　日
                  刑事第五庭    審判長法　官  張瑛宗
                                      法　官  林逸梅
                                      法　官  李秋瑩
以上正本證明與原本無異。
如不服本裁定，應於收受本裁定後五日內向本院提出抗告狀。
　　　　　　　　　　　　　　　　　　　書記官  劉紀君
中　　華　　民　　國　　111 　年　　8 　　月　　31　　日